# 处置子公司

提问人：小辣椒 8530 时间：2019-04-14 18:58:52
A 公司处置子公司 B 股权 100%，考虑 B 公司的损益仍然归属 A 公司的时间节点。
问题 1 应该按以下哪个时点为节点呢？
问题 2 以该时间作为节点，实务中依据什么识别该节点呢？
1 股权转让协议约定的基准日
2 股权转让协议约定的交割日
3 实际交付时间？
我们在做时，按照实际交付时间为节点，但是我不理解以此为节点的理论依据是什么，公司法中没有具体约定按实际交付日。
请陈版主指导。

回答人：chenyiwei
由于购买方和处置方的会计处理具有对称性，因此一般通过反向引用企业合并准则应用指南中对 “购买日或合并日” 判断的五项标准确定丧失控制权之日，即处置日。应结合合同条款约定（上述各日期的具体含义及其在法律上、会计上的意义）以及对实际操作过程的分析判断确定。

提问人：lebao630 时间：2019-04-22 11:18:21
母公司有对全资子公司长投 1000 元，第一年子公司亏损 200 元，第二年亏损 100 元。第二年年末，将子公司处置给了非同一控制下的其他公司，收到了 1000 元。
因为是期末处置的，子公司并入了第二年的利润表即亏 100 元。然后这300 元全放在了利润表本年减少当中。
我认为这个 300 还应该在合并层面从其他减少调整到投资收益，认为是本期处置子公司的收益 300 （售价 1000 ，出售时合并层面账面价值 700 ）。请问是否正确
借：其他减少 300
贷：投资收益 300

回答人：chenyiwei
在确保第二年末处置子公司交易公允性的前提下，你的理解是合理的，即合并报表层面的处置子公司损益为 300.